臺灣臺南地方法院刑事判決　　　　　　 100年度簡上字第60號
上　訴　人　臺灣臺南地方法院檢察署檢察官
被　　　告　劉毓翔
上列上訴人因被告詐欺案件，不服本院100年度簡字第156號中華
民國100年1月18日第一審簡易判決（聲請簡易判決處刑書案號：
99年度偵字第13085號），提起上訴，本院管轄之第二審合議庭
判決如下：
    主  文
上訴駁回。
    事實及理由
一、本件經本院審理結果，認第一審判決之認事用法均無違誤，
    量刑亦屬妥適，應予維持，且本件卷內具傳聞性質之證據，
    檢察官及被告劉毓翔於本案言詞辯論終結前，並未爭執其證
    據能力，依刑事訴訟法第159條之5之規定，此項具傳聞性質
    之證據，應有證據能力，爰引用第一審判決書記載之事實、
    證據及理由（如附件）。
二、檢察官上訴意旨略以：本件原審判處被告劉毓翔拘役55日固
    非無見，惟查，現今社會詐騙集團橫行，詐騙手法層出不窮
    ，導致人與人之信任感低落、人際關係更加疏離，若無相關
    如被告之人提供帳戶供其使用，詐騙歪風當不致如星火燎原
    般，一發不可收拾。被告雖於原審最後一次審判期日時坦承
    犯行，惟仍不願說出本件帳戶究交與何人，意圖袒護幕後之
    詐欺集團成員，並持續質疑被害人為何上網找尋援交要匯出
    多達新臺幣（下同）22,000元。且被告於警詢、偵訊及鈞院
    先前審理中均矢口否認有將該帳戶交與他人使用，辯稱係不
    慎遺失云云。故難認其犯後有悔悟之意，並意圖飾詞卸責，
    如僅輕判拘役55日，與一般坦承販賣帳戶之被告量刑上難有
    區別，恐將使被告心存僥倖，均一律否認到底，而難收儆惕
    之效，原判決似未斟酌上述情節，而有量刑過輕之虞，爰請
    撤銷原判決，更為適當之判決云云。
三、經查：
  (一)按量刑之輕重及緩刑之宣告，係事實審法院得依職權自由裁
    量之事項，茍已斟酌刑法第57條各款所列情狀而未逾越法定
    刑度，則不得遽指為違法；又刑罰之量定屬法院自由裁量之
    職權行使，但仍應審酌刑法第57條所列各款事由及一切情狀
    ，為酌量輕重之標準，並非漫無限制，在同一犯罪事實與情
    節，如別無其他加重或減輕之原因，下級法院量定之刑，亦
    無過重或失輕之不當情形，則上級法院對於下級法院之職權
    行使，原則上應予尊重（最高法院72年度臺上字第6696號判
    例及85年度臺上字第2446號判決意旨參照）。
  (二)查原審審酌被告被告年紀尚輕，由單親父親獨力栽培成長，
    迄今仍在夜校就學當中，並無前科非行，然因無理財觀念，
    於與友人合資開設居酒屋餐廳被拱為負責人，隨即因餐廳經
    營問題擅自將其所開設之銀行帳戶提款卡，連同密碼交付他
    人使用，助長他人犯罪，增加政府查緝困難，對於大眾財產
    交易安全危害非輕，並致令被害人王煥程受有財產上損失22
    ,000元，以及犯後坦承犯行，頗有悔意等一切情狀，依刑法
    第30條、第28條、第339條第1項、第41條第1項前段，刑法
    施行法第1條之1第1項、第2項前段，判處拘役55日，並諭知
    如易科罰金之折算標準。本院認原審判決量處之刑度，其裁
    量並無違法或顯然過重、失輕，亦無何科罰與罪責不相當之
    瑕疵可指，是檢察官以原審量刑過輕為由提起上訴，無理由
    ，應予駁回。
四、末按第二審判決書，得引用第一審判決書所記載之事實、證
    據及理由，對案情重要事項第一審未予論述，或於第二審提
    出有利於被告之證據或辯解不予採納者，應補充記載其理由
    ，刑事訴訟法第373條定有明文，併此敘明。
五、據上論斷，應依刑事訴訟法第455條之1第1項、第3項、第36
    4條、第373條、第368條，判決如主文。
本案經檢察官黃郁如到庭執行職務。
中    華    民    國   100    年    5     月    11    日
                  刑事第八庭    審判長法  官  黃瑪玲
                                      法  官  蔡奇秀
                                      法  官  林欣玲
以上正本證明與原本無異。
本判決不得上訴。
                                      書記官  張宜柔
中    華    民    國   100    年    5     月    11    日